臺灣高等法院刑事裁定
109年度抗字第1237號
抗  告  人
即  受刑人  李忠勇





上列抗告人即受刑人因聲請定其應執行刑案件，不服臺灣臺北地
方法院中華民國109年6月17日所為裁定（109年度聲字第1240號
），提起抗告，本院裁定如下：
    主  文
抗告駁回。
    理  由
一、原裁定以：抗告人即受刑人李忠勇所犯如原裁定附表所示4
    罪，業經原審法院先後判處如該附表所示之刑，均經分別確
    定在案，有原審法院108年度簡字第3174號、109年度簡字第
    234號、109年度審簡字第656號刑事簡易判決及本院被告前
    案紀錄表在卷足稽，是原審法院為上開案件犯罪事實最後判
    決之法院，審核如該附表編號2至4所示之罪，行為時間係在
    該附表編號1所示判決確定日期即民國109年2月8日（聲請書
    誤載為109年3月12日，應予更正）前，因認聲請為正當，應
    予准許，爰不得重於該附表所示各罪刑之總和及內部界限，
    即不得重於該附表編號3至4定應執行刑加計其餘罪刑之結果
    ，並本於罪責相當之要求，在前述界限範圍內，綜合斟酌抗
    告人所犯係竊盜罪，犯罪時間自108年7月間起至9月間止，
    足見抗告人於將近3個月內即有4次竊盜犯行，而竊盜數罪之
    犯罪類型、行為態樣、手段、動機相同，審酌其侵害法益種
    類及責任非難重複程度，並避免過度評價而違反刑罰經濟或
    罪責相當原則，為整體非難評價，因而就抗告人所犯如上開
    附表所示各罪所處之刑，定其應執行刑為有期徒刑9月，如
    易科罰金，以新臺幣1,000元折算1日。經核於法並無不合。
二、抗告意旨略以：原審量刑過重云云。
三、按裁判確定前犯數罪者，併合處罰之；又數罪併罰有二裁判
    以上，宣告多數有期徒刑者，於各刑中之最長期以上，各刑
    合併之刑期以下，定其應執行之刑期，刑法第51條第5款、
    第53條規定甚明。執行刑之量定，雖係事實審法院自由裁量
    之職權，惟法律上屬於自由裁量事項，尚非概無法律性之拘
    束，在法律上有其外部界限及內部界限，前者為法律之具體
    規定，使法院得以具體選擇為適當裁判，此為自由裁量之外
    部界限。後者則為法院為自由裁量時，應考量法律之目的、
    法律秩序之理念所在，此為自由裁量之內部界限。法院為裁
    判時，二者均不得有所踰越。在數罪併罰而有二裁判以上，
    應定其應執行刑之案件，法院所為刑之酌定，固屬自由裁量
    事項，然對於法律之內、外部界限，仍均應受其拘束。倘其
    所酌定之執行刑，並未違背刑法第51條各款所定之方法或範
    圍（即法律之外部性界限），亦無明顯違背公平、比例原則
    或整體法律秩序之理念（即法律之內部性界限）者，即不得
    任意指為違法或不當（最高法院102年度台抗字第596號、10
    1年度台抗字第280號裁定意旨參照）。
四、查抗告人因犯如上開附表所示竊盜等罪，經原審法院分別判
    處如該附表所示之刑確定在案，此有各該判決及本院被告前
    案紀錄表附卷可參。原裁定依檢察官之聲請，就上開各罪定
    應執行刑為有期徒刑9月，如易科罰金，以新臺幣1,000元折
    算1日，從形式上觀察，乃於各刑中之最長期（即有期徒刑4
    月）以上、就原裁定附表編號3、4部分前定之執行刑（即有
    期徒刑4月）加計其他裁判宣告之刑（即原裁定附表編號1、
    2部分）之總和（即有期徒刑11月）以下（各刑之合併刑期
    雖達有期徒刑1年1月，然定其應執行刑時，依不利益變更禁
    止原則，不得逾前定之執行刑加計其他裁判宣告之刑之總和
    即有期徒刑11月），定其應執行之刑。況抗告人於108年7月
    間至9月間一再犯竊盜罪，顯然輕忽法律，未深切悔改，自
    不宜給予過度刑罰優惠，原審在上開範圍內，對抗告人所犯
    如上開附表所示各罪再予適當之刑罰折扣，而裁定應執行有
    期徒刑9月，並未逾越刑法第51條第5款所定法律之外部性界
    限，其定應執行刑之裁量權行使，亦未逾越法律授予裁量權
    之目的，尚無顯然濫用裁量權而違反公平原則、比例原則之
    情形，亦不悖於法律秩序之理念，自符合法規範之目的，而
    無違反內部性界限之可言，核無違法或不當。抗告意旨指摘
    原裁定應執行刑過重，為無理由，應予駁回。　　
據上論斷，依刑事訴訟法第412條，裁定如主文。
中　　華　　民　　國　　109 　年　　8 　　月　　20　　日
                  刑事第十六庭  審判長法　官  葉騰瑞
                                      法　官  廖紋妤
                                      法　官  陳芃宇
以上正本證明與原本無異。
不得再抗告。
                                      書記官  李佳芬
中　　華　　民　　國　　109 　年　　8 　　月　　24　　日